【裁判字號】    99,上易,177
【裁判日期】    990512
【裁判案由】    竊盜
【裁判全文】
臺灣高等法院高雄分院刑事判決         99年度上易字第177號
上  訴  人
即  被  告  甲○○
上列上訴人因竊盜案件，不服臺灣高雄地方法院中華民國98年12
月18日第一審判決（起訴案號：臺灣高雄地方法院檢察署98年度
偵字第15826 號），提起上訴，本院判決如下：
    主  文
原判決關於甲○○共同竊盜壹罪（即98年5 月22日竊盜部分）暨
定應執行刑部分均撤銷。
甲○○共同犯竊盜罪，處有期徒刑陸月，如易科罰金，以新臺幣
壹仟元折算壹日。
其他上訴駁回。
上開撤銷改判部分所處有期徒刑陸月與駁回上訴部分所處有期徒
刑陸月應執行有期徒刑拾壹月，如易科罰金，以新臺幣壹仟元折
算壹日。
    事  實
一、甲○○與乙○○（已經原審判決有罪確定）意圖為自己不法
    所有，共同基於竊盜之犯意聯絡，分別於：
    (一)98年5 月19日下午2 時許，2 人各騎乘機車行經高雄縣仁
      武鄉和平巷41之13號前，見丙○○所有之室內冷氣機1 臺
      放置該處，乃趁無人注意之機，共同下手竊取該冷氣機而
      放在乙○○之機車上，2 人旋將該冷氣機載運至高雄縣仁
      武鄉○○路78之6 號興昌資源回收場變賣予不知情之陳瑞
      娥，得款新台幣（下同）600 元後朋分花用。
    (二)98年5 月22日上午10時許，2 人各騎乘機車至高雄縣仁武
      鄉○○路100 號臺灣塑膠工業股份有限公司仁武廠外，見
      通過廠房下方之灌溉溝渠之鐵柵門未關閉，乃推由乙○○
      在廠房圍牆外把風，甲○○則由灌溉溝渠進入廠房內，拆
      卸竊取該公司所有直徑約6 公分、長度約1.25公尺之不鏽
      鋼管2 枝得手後，2 人旋載運至上開興昌資源回收場欲出
      賣予陳瑞娥，因陳瑞娥察覺有異而報警處理，始查悉上情
      。
二、案經高雄縣政府警察局仁武分局報告臺灣高雄地方法院檢察
    署檢察官偵查起訴。
    理  由
一、證據能力之說明：被害人丙○○於警詢陳述及贓物認領保管
    單固係被告以外之人於審判外之言詞及書面陳述，但已經檢
    察官、被告於準備程序同意作為證據，且於言詞辯論終結前
    亦未聲明異議，本院審酌上開審判外陳述均無其他證據可認
    有錯誤性及虛偽性之可能，是依該審判外陳述作成時之情況
    ，即認為適當，依刑事訴訟法第159 條之5 第2 項規定，自
    得為證據。
二、訊據上訴人即被告甲○○（下稱被告）否認有竊盜犯行，辯
    稱系爭冷氣機及不銹鋼管係乙○○放在高雄縣仁武鄉○○○
    街10號舊屋，其應乙○○之要求而協助載運至興昌資源回收
    場出賣，其並無竊取系爭冷氣機及不銹鋼管等語。
三、經查，上開事實欄所載事實，已經證人即被害人丙○○於警
    詢及證人即被害人臺灣塑膠工業股份有限公司職員陳建志於
    偵查中結證稱系爭冷氣機及不銹鋼管係遭竊等語明確（見警
    卷第10－11頁、偵查卷第45－46頁）；證人即興昌資源回收
    場員工陳瑞娥於偵查及原審審理中均結證稱系爭冷氣機及不
    銹鋼管係被告與乙○○共同載運至興昌資源回收場出賣等語
    （見偵查卷第46－47頁、原審卷第38－41頁）；而證人即原
    審共同被告乙○○於偵查及原審審理中亦均結證稱系爭冷氣
    機及不銹鋼管係其與被告共同竊取等語甚明（見偵查卷第24
    －26頁、原審卷第41－47頁）；並有贓物認領保管單附卷可
    稽（見警卷第25－26頁）。再參以證人即原審共同被告乙○○與被告係兄弟關係，且乙○○始於警詢、偵查中即坦承共
    同竊取系爭冷氣機及不銹鋼管之情（見警卷第5 －8 頁、偵
    查卷第9 －10、24－26頁），並無卸責之舉，是被告倘確無
    共同竊取系爭冷氣機及不銹鋼管，乙○○豈有仍故意誣指被
    告共同竊盜之理？另被告辯稱乙○○於原審第1 次準備程序
    中曾私下要求其承擔罪責，否則要誣指其犯罪等語，並聲請
    勘驗原審準備程序錄音，然參諸乙○○於警詢、偵查及原審
    審理中始終坦承竊盜犯行，當無要求被告承擔罪責之必要，
    亦無遲至原審始要求被告承擔罪責之理由，況乙○○果於原
    審第1 次準備程序中有上開言行，被告竟未當場提出及聲請
    調查，實與常情不符，是被告此部分所辯為無可信，其聲請
    勘驗原審準備程序錄音亦核無必要。綜上所述，證人即原審
    共同被告乙○○之證述應可信為真實，至被告辯稱其並無竊
    取系爭冷氣機及不銹鋼管等語，顯無可信。從而，被告共同
    竊取系爭冷氣機及不銹鋼管，事證明確，犯行堪以認定。
四、核被告2 次竊盜，所為均係犯刑法第320 條第1 項普通竊盜
    罪。被告與乙○○就上開2 罪間有犯意聯絡及行為分擔，均
    應論以共同正犯。又被告先後2 次竊盜犯行，時間、地點及
    行為態樣均不同，顯係另行起意，應予分論併罰。
五、原判決就被告第1 次竊盜犯行部分，適用刑法第28條、第32
    0 條第1 項、刑法施行法第1 條之1 規定，並審酌被告不思
    循正當途徑賺取財富，竟下手行竊，行為確屬不該，惟被告
    所竊財物價值非鉅，所生損害非大等一切情狀，量處有期徒
    刑6 月，並諭知易科罰金之折算標準。經核原判決此部分認
    事用法，尚無不合，量刑亦稱妥適，被告上訴意旨否認犯行
    ，指摘原判決此部分不當，為無理由，應予駁回。
六、原判決就被告第2 次竊盜犯行部分，予以論罪科刑，固非無
    見。惟查，被告既始終否認竊取系爭不銹鋼管，而證人乙○○及證人陳瑞娥亦分別證述被告竊取及出賣之不銹鋼管係2
    枝明確，至證人即被害人臺灣塑膠工業股份有限公司職員陳
    建志於警詢中固陳述該公司另遭拆卸不銹鋼管2 枝放在灌溉
    溝渠旁等語，但既無證據足證係被告所拆卸放置，此部分即
    無從證明，原判決認被告共同竊取不銹鋼管4 枝，尚有未合
    。被告上訴意旨否認犯行，指摘原判決此部分不當，雖無理
    由，惟原判決既有上開可議，仍應由本院將原判決此部分及
    其定執行部分均撤銷改判。爰審酌被告不思循正當途徑賺取
    財富，竟下手行竊，行為確屬不該，惟被告所竊財物價值非
    鉅，所生損害非大等一切情狀，量處如主文示所示之刑，並
    諭知易科罰金之折算標準。又被告此部分撤銷改判部分所處
    之刑與駁回上訴部分所處有期徒刑6 月，應執行有期徒刑11
    月，如易科罰金，以新臺幣1 千元折算1 日。
據上論結，應依刑事訴訟法第368 條、第369 條第1 項前段、第
364 條、第299 條第1 項前段，刑法第28條、第320 條第1 項、
第41條第1 項前段、第8 項、第51條第5 款，刑法施行法第1 條
之1 ，判決如主文。
本案經檢察官李門騫到庭執行職務。
中    華    民    國    99    年    5     月    12    日
                  刑事第八庭    審判長法  官  洪兆隆
                                      法  官  張盛喜
                                      法  官  郭玫利
以上正本證明與原本無異。
不得上訴。
中    華    民    國    99    年    5     月    12    日
                                      書記官  梁美姿
附錄本件判決論罪科刑法條
中華民國刑法第320 條第1項：
意圖為自己或第三人不法之所有，而竊取他人之動產者，為竊盜
罪，處5 年以下有期徒刑、拘役或5 百元以下罰金。

司法院資訊處製作；財團法人民間司法改革基金會備份。
